【裁判字號】    88,簡上,122
【裁判日期】    890209
【裁判案由】    傷害
【裁判全文】
臺灣桃園地方法院刑事判決                        八十八年度簡上字第一二二號
    上  訴  人  甲○○
    即  被  告
右上訴人即被告因傷害案件，不服本院八十八年度壢簡字第四五四號中華民國八十八
年七月廿三日第一審判決（聲請案號︰八十八年度偵字第七一一九號），提起上訴，
本院管轄第二審之合議庭判決如左︰
        主  文
上訴駁回。
甲○○緩刑肆年。
        事  實
本院認定之事實與附件所示之第一審判決書記載相同，茲引用之。
        理  由
一、訊據被告甲○○矢口否認右開事實，辯稱：伊於案發日在被害人乙○○住宅二百
    公尺馬路旁質問乙○○為何要在該處挖土，乙○○回稱「不行嗎」，乙○○先用
    拳頭捶伊胸口，然後把伊側摔到路邊溝渠內，伊爬起來後又與乙○○發生爭執，
    ，乙○○勒住伊脖子，因乙○○比伊矮，馬路又有坡度，伊與乙○○二人一起倒
    下去扭打，伊朝乙○○倒下，乙○○的背部著地，伊係出於自衛云云。惟查：被
    害人乙○○陳稱伊與被告發生口角後，二人抱在一起扭打，在扭打過程中，被告
    自己掉到水溝裏，被告自己爬起來後，即將伊從背後抱起來，並將伊摔在地上，
    然後壓在伊身上，捶伊之手及胸部等語，其並提出案發當日即至祐民醫院看診之
    診斷書一紙，其上記載其所受傷害為左胸、左肘挫傷、瘀血，與其所指述之情節
    相符，再衡諸即被告本身亦不否認有與被害人乙○○在地上扭打，其於八十八年
    五月十日接受檢察官偵訊時，亦自承被害人之傷是因被害人摔倒在地上後，伊坐
    在被害人身上而受傷等語，然被害人摔倒在地上，且又係背部著地，則被害人之
    前胸殊無受傷之可能，自係被告坐在其身上並加以捶打所致，此在在均與被害人
    之指述情節相符，被告辯稱僅坐在被害人身上，沒有打被害人，又辯稱係出於自
    衛云云，均無非卸責之詞，不足採信，此外，復有上開診斷書一紙在卷可稽，本
    件事證甚明，被告犯行足堪認定，本件事證既明，被告猶聲請本院傳訊證人陳文
    琴云云，核無必要，並此敘明。
二、核被告所為係犯刑法第二百七十七條第一項之傷害罪。原審引用該條規定及刑法
    第四十一條、罰金罰鍰提高標準條例第一條前段、第二條規定，判處上訴人即被
    告拘役卅日，如易科罰金以三佰元折算一日，其認事、用法均無違誤，量刑亦甚
    妥適。上訴猶執前開各詞以為本件上訴，並指摘原判決不當，核無理由，應予駁
    回。末按本院審酌被告前未曾受有期徒刑以上之宣告（此有本院刑案被告全國前
    案紀錄表一紙在卷可稽），其因一時失慮，致罹刑典，其經此教訓，當知所警惕
    ，信無再犯之虞，本院認其刑以暫不執行為適當，爰依刑法第七十四條第一款之
    規定，併予宣告緩刑四年，以啟自新，以觀後效。
據上論斷，應依刑事訴訟法第四百五十五條之一第一項、第三項、第三百六十八條，
刑法第七十四條第一款，判決如主文。
本案經檢察官呂理銘到庭執行職務
中      華      民      國      八十九    年    二      月      九      日
                                臺灣桃園地方法院刑事第一庭
                                      審判長法  官    蔡  添  源
                                            法  官    黃  雅  芬
                                            法  官    曾  雨  明
右正本證明與原本無異。
不得上訴。
                                            書記官    戴  育萍
中        華        民        國   八十九   年     二     月    十八    日
附論罪科刑依據之法條：
刑法第二百七十七條第一項
傷害人之身體或健康者，處三年以下有期徒刑，拘役或一千元以下罰金。
附件：


司法院資訊處製作；財團法人民間司法改革基金會備份。
